臺灣高雄地方法院刑事判決　　　　　　96年度交訴字第109 號
公　訴　人　臺灣高雄地方法院檢察署檢察官
被　　　告　乙○○○
上列被告因公共危險等案件，經檢察官提起公訴（起訴案號：臺
灣高雄地方法院檢察署96年度偵字第32603 號），嗣被告於本院
準備程序就被訴事實全部為有罪之陳述，經審判長告知簡式審判
程序意旨，並聽取被告及檢察官意見後，本院合議庭裁定由受命
法官獨任依簡式審判程序審理、判決如下：
    主  文
乙○○○犯不能安全駕駛動力交通工具罪，累犯，處有期徒刑
月；又犯肇事致人傷害逃逸罪，累犯，處有期徒刑柒月。應執行
有期徒刑捌月。
    事  實
一、乙○○○於民國（下同）94年間，因違反毒品危害防制條例
    案件，經臺灣高雄地方法院判處應執行有期徒刑8 月確定，
    於95年2 月28日縮刑期滿，並於95年3 月1 日徒刑執行完畢
    出監。
二、詎乙○○○考領有重型機車駕駛執照，明知施用其他相類麻
    醉藥品相類之安眠藥物後，不得駕車，竟於95年9 月23日下
    午施用上開安眠藥物後，已達不能安全駕駛動力交通工具之
    程度，竟仍騎乘車牌號碼LCK ─42 9號機車，沿高雄縣鳳山
    市○○路由北往南方向行駛，於同日19時45分許，途經高雄
    縣鳳山市○○路與光遠路交岔路口時，欲左轉光遠路，本應
    注意車輛行駛時，駕駛人應注意車前狀況，並隨時採取必要
    之安全措施，且當時係夜間有照明、路面乾燥無障礙物、視
    距良好，並無不能注意之情事，卻疏未注意及此，適有丙○○騎乘車牌號碼H3Y ─897 號機車並搭載乘客丁○○，沿高
    雄縣鳳山市○○路由東往西方向直行至上開路口時，乙○○○因服用安眠藥之藥力發作，致其所騎乘上開LCK ─429 號
    機車逆向駛入上開光遠路由東往西方向之丙○○騎乘機車行
    進之車道內，迨乙○○○見狀時已閃避不及，其所騎乘上開
    機車之車頭撞及丙○○所騎乘上揭機車之車頭，形成乙○○○、丙○○所騎乘上揭機車之人車均倒地，致丙○○受有右
    肘、中小指擦傷及右膝、小腿擦傷，及其搭載乘客丁○○受
    有右臉頰挫擦傷及右膝挫瘀腫之傷害結果（丙○○、丁○○
    對過失傷害部分均未據告訴）。詎乙○○○明知已於上開路
    段肇事致上開機車之人車倒地，並因而致有人員受傷，竟未
    實施必要之救護，而另決意牽起自己機車而逕自逃逸不知去
    向。嗣經不詳姓名路人抄錄乙○○○上開機車之車牌號碼，
    並報警循線查獲，始悉上情。
二、案經高雄縣政府警察局鳳山分局報請臺灣高雄地方法院檢察
    署檢察官偵查起訴。
    理  由
壹、程序方面
一、按除被告所犯為死刑、無期徒刑、最輕本刑為三年以上有期
    徒刑之罪或高等法院管轄第一審案件者外，於法院行準備程
    序進行中，被告先就被訴事實為有罪之陳述時，審判長得告
    知被告簡式審判程序之旨，並聽取當事人、代理人、辯護人
    及輔佐人之意見後，裁定進行簡式審判程序；且受命法官行
    準備程序，與法院或審判長有同一之權限；又簡式審判程序
    之證據調查，不受刑事訴訟法第159 條第1 項、第161 條之
    2 、第161 條之3 、第163 條之1 及第164 條至第170 條規
    定之限制，刑事訴訟法第273 條之1 第1 項、第279 條第2
    項前段、第273 條之2 分別定有明文。
二、查本件被告所犯為死刑、無期徒刑、最輕本刑為三年以上有
    期徒刑以外之罪，且非高等法院管轄第一審之案件，其於準
    備程序就前揭被訴事實為有罪之陳述，經受命法官告知簡式
    審判程序之旨，並聽取當事人之意見後，本院認無不得或不
    宜改依簡式審判程序進行之處，爰依刑事訴訟法第273 條之
    1 第1 項、第284 條之1 ，裁定本件由受命法官獨任進行簡
    式審判程序，合先敘明。
貳、實體方面
一、上揭事實，業據被告乙○○○於本院96年6 月8 日準備程序
    及審判程序時均供承不諱，核與證人丙○○於95年9 月23日
    、丁○○於95年11月30日警詢時之證訴情節相符【鳳警刑移
    字第0950002749號警卷第3 頁至第4 頁、第8 頁至第9 頁】
    ，並有警卷內檢附被告乙○○○重型機車駕駛執照、道路交
    通事故現場蒐證相片8 張、道路交通事故現場圖1 份、道路
    交通事故調查報告表（一）、（二），大東醫院丙○○、丁○○之乙診字第1262號、第1261號診斷證明書各1 份【同上
    開警卷第5 頁、第6 頁至第7 頁、第10頁、第11頁至第12頁
    、13頁至第14頁】，被告乙○○○之慈惠醫院診斷證明書及
    其領藥單據各1 份【同上署96年度偵字第32603 號卷第18頁
    至第19頁】在卷足憑；又按刑法第185 條之3 所謂「不能安
    全駕駛」，係抽象危險犯，並不以發生具體危險為必要，查
    被告自95年10月3 日至95年12月15日止，有服用安眠藥之習
    慣，經被告於本院96年6 月8 日審判時自承綦詳，並有上開
    高雄仁愛之家附設慈惠醫院慈惠醫字第09600001號診斷證明
    書在卷可佐，復酌被告服用安眠藥物後騎乘機車，疏未注意
    因而肇生本件事故，足徵被告服用藥物確已達不能安全駕駛
    動力交通工具，並致生公共危險，是被告公共危險犯行洵堪
    認定。另按刑法第185 條之4 肇事逃逸罪之立法意旨，係為
    維護交通安全，加強救護，減少被害人之死傷，促使駕駛人
    於肇事後，能對被害人即時救護，方增設本條處罰規定；且
    按刑法第185 條之4 所謂肇事逃逸罪，係屬舉動犯，只要行
    為人有此肇事逃逸之行為即為已足，查證人丙○○、丁○○
    於上開警詢時已證述綦詳，並有上開道路交通事故現場圖1
    份、道路交通事故調查報告表（一）、（二）在卷可佐，是
    被告於上開肇事致人受傷後有牽車逃離現場之行為，而本件
    事證已臻明確，其犯行堪以認定。
二、核被告乙○○○所為，係犯刑法第185 條之3 之犯不能安全
    駕駛動力交通工具罪、第185 條之4 之犯肇事致人傷害逃逸
    罪。又被告所犯上開二罪之間，犯意各別，行為互殊，罪名
    有異，應分論併罰之。再被告前於94年間，因毒品案件，經
    本院判處應執行有期徒刑8 月確定，於95年2 月28日縮刑期
    滿，並於95年3 月1 日徒刑執行完畢出監，有臺灣高等法院
    被告前案紀錄表、臺灣高雄地方法院檢察署刑事資料查註紀
    錄表各1 份在卷可按，其於有期徒刑執行完畢後，5 年內再
    故意犯本件有期徒刑以上之上開二罪，均為累犯，應依刑法
    第47條第1 項規定加重其刑。爰審酌被告明知施用安眠藥物
    後，已達不能安全駕駛動力交通工具之程度，竟仍騎乘機車
    肇事致上開機車之人車倒地，並因而致有人員受傷，竟未實
    施必要之救護，而另決意逕自牽車逃逸無蹤，惡性非輕，惟
    念及其於犯罪後坦承犯行，並與被害人達成和解，經被告於
    本院審理時自承在卷（見本院卷第39頁），並有被害人丙○○、丁○○之公務電話洽辦單在卷可佐，是被告有實際行動
    填補被害人所受損害，及其身罹宿疾在身，且犯後頗具悔改
    之意，態度尚佳，及考量被害人受傷部位等一切情狀，爰分
    別量處如主文所示之刑，並定其應執行之刑。
據上論斷，應依刑事訴訟法第273 條之1 第1 項、第284 條之1
、第299 條第1 項前段，刑法第185 條之3 、第185 條之4 、刑
法第47條第1 項、刑法第51條第5 款，判決如主文。
本案經檢察官甲○○到庭執行職務。
中    華    民    國    96    年  6      月     22    日
                  交通法庭    法  官   施添寶
以上正本證明與原本無異。
如不服本判決，應於收受判決送達之日起10日內，向本院提出上
訴書狀。
中    華    民    國    96    年  6      月     22    日
 　　　　　　　　　　　       書記官  王翌翔
附錄本案論罪科刑法條全文
中華民國刑法第185條之3
服用毒品、麻醉藥品、酒類或其他相類之物，不能安全駕駛動力
交通工具而駕駛者，處1年以下有期徒刑、拘役或3萬元以下罰金
。
中華民國刑法第185條之4
駕駛動力交通工具肇事，致人死傷而逃逸者，處6月以上5年以下
有期徒刑。
